臺灣屏東地方法院刑事判決　　　　　　　 94年度易字第287號
公　訴　人　臺灣屏東地方法院檢察署檢察官
被　　　告　丙○○　男　27歲.
上列被告因竊盜案件，經檢察官提起公訴（94年度偵字第2550號
）及同署檢察官移送併辦（94年度偵字第2371號），被告於準備
程序中就被訴事實為有罪之陳述，本院合議庭裁定由受命法官獨
任進行簡式審判程序審理，判決如下：
    主  文
丙○○連續攜帶兇器竊盜，累犯，處有期徒刑玖月。扣案之鑰匙
壹把、T 型板手壹支，均沒收。
    事  實
一、丙○○曾因竊盜案件，經本院以87年度易字第1215號判處有
    期徒刑1 年6 月，並經臺灣高等法院高雄分院以88年度上易
    字第2330號駁回上訴確定，復因先後犯竊盜、毒品危害防制
    條例案件，經本院以89年度易字第1419號、第1610號分別判
    處有期徒刑1 年8 月、6 月確定，上開案件接續執行之，於
    民國89年10月13日入監執行，至93年5 月28日因縮短刑期假
    釋出監，迄93年7 月8 日縮刑假釋期滿，未經撤銷假釋，以
    已執行完畢論。
二、丙○○猶不知悔改，竟意圖為自己不法之所有，基於竊盜之
    概括犯意，連續為下列行為：
  (一)於94年4 月7 日凌晨零時許，在屏東縣屏東市○○路26號前
    ，見丁○○所有之車牌號碼PJZ －461 號重型機車（業據丁○○領回）鑰匙未拔下，遂以該鑰匙發動機車，徒手竊取之
    ，得手後，供己作代步之用，嗣於94年5 月11日16時許，丙○○騎乘上開竊得機車行經屏東縣麟洛鄉○○路上億加油站
    前，為警查獲。
  (二)於94年5 月3 日18時30分許，丙○○復與姓名年籍不詳綽號
    「阿弟」之成年男子共同基於意圖為自己不法之所有之犯意
    聯絡，在屏東縣屏東市○○街2 之14號前，以丙○○所有之
    鑰匙1 把，一同發動竊取甲○○所有車牌號碼NG9-951 號重
    型機車（業據甲○○領回），得手後，供丙○○作代步之用
    ，嗣丙○○並將該機車車牌卸下，並丟棄於屏東縣潮州鎮潮
    州大橋下。
  (三)於同年5 月23日中午12時30分許，攜帶其所有客觀上具有危
    險性，足以危害人之生命、身體安全，可供兇器使用之T 型
    板手1 支，在屏東縣內埔鄉美和村安和巷12號前，以該板手
    拆卸竊取乙○○所使用（車輛所有權人為其父親黃瓶）車牌
    號碼GZ7- 236號重型機車之車牌1 面（業據乙○○領回），
    得手後，將該面車牌改懸掛在其先前所竊得之車牌號碼NG9-
    951 號號機車上，嗣於94年5 月24日10時50分許，丙○○騎
    乘該機車行經屏東縣潮州鎮○○路104 號超商前，為警查獲
    ，並扣得其所有之上開鑰匙1 把及T 型板手1 支。
三、案經屏東縣警察局屏東分局報請臺灣屏東地方法院檢察署檢
    察官偵查起訴暨聲請移送併辦。
    理  由
一、上開連續竊盜之犯罪事實，業據被告於警詢、偵查及本院審
    理時坦承不諱，核與被害人丁○○、甲○○、乙○○於警詢
    中指述失竊之情節相符，並有車輛竊盜、車牌失竊資料個別
    查詢報表─查詢車輛認可資料及贓物認領保管單3 份附卷可
    稽，另有被告所有之鑰匙1 把、T 字板手1 支扣案可資佐證
    ，足認被告之自白與事實相符，應堪採信。本案事證明確，
    被告犯行堪以認定，應依法論科。
二、按刑法第321 條第1 項第3 款所謂之「兇器」，其種類並無
    限制，凡足以對人身造成危險者，均屬之；而攜帶兇器竊盜
    ，祗須行竊時攜帶具有危險性之兇器為已足，行為人是否有
    以之行兇之意圖，在所不問（最高法院79年度台上字第5253
    號判例意旨參照）。查扣案之T 型板手1 支質地堅硬，倘持
    上開物品以行兇，足以對人之身體、生命、安全造成威脅，
    自屬該款所指之兇器。核被告丙○○所為，就事實欄一、(一)
    (二)所示部分，係犯刑法第320 條第1 項之普通竊盜罪；就事
    實欄一、(三)所示部分，係犯刑法第321 條第1 項第3 款之攜
    帶兇器竊盜罪。被告就事實欄一、(二)所示部分，與姓名年籍
    不詳綽號「阿弟」之成年男子間，有犯意聯絡及行為分擔，
    為共同正犯。被告先後多次竊盜犯行，時間緊密，所犯為基
    本構成要件相同之罪名，顯係基於概括犯意反覆為之，為連
    續犯，應依刑法第56條規定論以犯罪情節較重之刑法第32 1
    條第1 項第3 款之攜帶兇器竊盜一罪，並加重其刑。末查，
    被告曾因竊盜案件，經本院以87年度易字第1215號判處有期
    徒刑1 年6 月，並經臺灣高等法院高雄分院以88年度上易字
    第2330號駁回上訴確定，復因先後犯竊盜、毒品危害防制條
    例案件，經本院以89年度易字第1419號、第1610號分別判處
    有期徒刑1 年8 月、6 月確定，上開案件接續執行之，於89
    年10月13日入監執行，迄93年5 月28日起因縮短刑期假釋出
    監，並於93年7 月8 日縮刑假釋期滿，未經撤銷假釋，以已
    執行完畢論，此有臺灣高等法院被告前案紀錄表1 份附卷可
    據，其受有期徒刑之執行完畢後，5 年內再犯本件有期徒刑
    以上之本罪，為累犯，應依刑法第47條規定，遞加重其刑。
    又公訴人雖僅就就被告如事實欄一、(二)(三)之竊盜犯行提起公
    訴，其餘移送併辦部分未於起訴書中敘及，惟此部分與前開
    已起訴之犯罪事實間，具連續犯之裁判上一罪關係，已如上
    述，為起訴效力所及，本院自應一併予以審理。爰審酌被告
    年輕力壯，僅以一己私慾，而恣意竊取他人財物，非但對於
    被害人造成危害、亦影響社會治安，惟念其犯後坦承犯行，
    態度尚稱良好，所得財物非鉅，且均業據被害人領回等一切
    情狀，量處如主文所示之刑。另扣案之鑰匙1 把及T 型板手
    1 支為被告所有且係其犯竊盜罪所用之物，業據被告於本院
    審理時供承在卷，爰均依刑法第38條第1 項第2 款規定宣告
    沒收。
據上論斷，應依刑事訴訟法第273 條之1 第1 項、第299 條第 1
項前段，刑法第28條、第56條、第321 條第1 項第3 款，第47條
、第38條第1 項第2 款，判決如主文。
本案經檢察官葉容芳到庭執行職務。
中　　華　　民　　國　　94　　年　　7 　　月　　21　　日
                  刑事第六庭    法  官   許心
以上正本證明與原本無異。
如不服本判決應於收受本判決送達後10日內向本院提出上訴書狀
，其未敘述上訴理由者，並得於提起上訴後10日內向本院補提理
由書狀（均須按他造當事人之人數附繕本）「切勿逕送上級法院
」
中　　華　　民　　國　　94　　年　　7 　　月　　22　　日
                                書記官  林香如
附錄本判決論罪科刑法條全文
刑法第321條第1項：
犯竊盜罪而有左列情形之一者，處6 月以上、5 年以下有期徒刑
：
一、於夜間侵入住宅或有人居住之建築物、船艦或隱匿其內而犯
    之者。
二、毀越門扇、牆垣或其他安全設備而犯之者。
三、攜帶兇器而犯之者。
四、結夥三人以上而犯之者。
五、乘火災、水災或其他災害之際而犯之者。
六、在車站或埠頭而犯之者。
